臺灣臺北地方法院刑事判決　　　　　　　96年度易字第2114號
公　訴　人　臺灣臺北地方法院檢察署檢察官
被　　　告　甲○○
上列被告因竊盜案件，經檢察官提起公訴（96年度偵緝字第1907
號），本院判決如下：
    主  文
甲○○竊盜，處有期徒刑伍月，如易科罰金以新臺幣壹仟元折算
壹日；減為有期徒刑貳月又拾伍日，如易科罰金以新臺幣壹仟元
折算壹日。
    事  實
一、甲○○原在乙○○任負責人之「盛烽企業社」任職，於民國
    九十六年二月二日與乙○○出差至臺北市，並於當日晚間投
    宿在臺北市○○區○○街二段八十號四樓之八，於翌日（即
    九十六年二月三日）上午九時三十分許，乙○○進入浴室沐
    浴時，甲○○竟基於意圖為自己不法所有之犯意，徒手竊取
    蕭吉放置在皮包內之現金約新台幣（下同）九萬元，隨即逃
    離現場。嗣乙○○發覺甲○○匆匆離去且無法聯繫，始查悉
    上情。
二、案經臺北市政府警察局萬華分局移送臺灣台北地方法院檢察
    署檢察官偵查後起訴。
    理  由
一、訊據被告甲○○固承認有於前述時、地在「盛烽企業社」任
    職，並趁乙○○沐浴之際徒手竊取其皮包內現金之事實，惟
    否認竊取之金額高達九萬元，辯稱僅竊取六萬五千六百元，
    且當天是氣乙○○之前用假名，所以才拿乙○○的錢云云。
    經查：證人乙○○於偵查及本院均結證稱其於案發前一天有
    收貨款九萬多元，被告表示有朋友有工地，要帶其去看，請
    其多留一天，其就留下，隔天早上被告叫其起床洗澡準備出
    門，其在洗澡時從浴室門下方通風口看到被告穿球鞋匆忙離
    開，叫被告被告都沒回應，其就趕快衝出去看，發現皮包裡
    面現金不見了，打被告手機被告也關機。金額部分因為前一
    天收款九萬多元，當天晚上有花錢，但本來皮包內也有現金
    ，所以差不多剩九萬元，但不只六萬多元等語明確（偵查卷
    第二三頁，本院九十六年九月十七日筆錄），足見被告供承
    徒手竊取乙○○皮包內現金乙節，確與事實相符，應堪採信
    。被告雖稱僅偷六萬五千六百元，但被告於案發初始均未到
    案，經通緝後於九十六年七月二十六日方始到庭，則被告於
    案發後將近半年能否清楚記得竊取金額，已有疑義，況被告
    連數百元之金額均能清楚陳述，此情亦與常情有違，自應以
    證人自案發初始所述之被竊金額為準。至被告辯稱因為生氣
    證人用假名所以才偷現金云云，然此情並無任何證據可供佐
    證，縱然屬實亦非被告得以行竊之正當理由，故被告上開辯
    解均不足採。本件事證明確，被告犯行堪以認定。
二、核被告甲○○所為，係犯刑法第三百二十條第一項之普通竊
    盜既遂罪。爰審酌被告與被害人乙○○因工作關係有信賴情
    誼，被害人方願與被告同宿一處，惟被告竟趁此機會竊取被
    害人財物，可見其惡行不輕，又其竊取之財物價值不低，犯
    罪後猶藉他詞欲予卸責，迄今分文未還被害人，犯後未見悔
    意等一切情狀，量處如主文所示之刑，並諭知易科罰金之折
    算標準。末按，中華民國九十六年罪犯減刑條例於九十六年
    六月十五日通過，並自九十六年七月十六日開始施行，查被
    告之犯罪行為係在九十六年四月二十四日以前所為，且經本
    院宣告有期徒刑一年六月以下之刑，而無前述條例第三條規
    定不予減刑之情形，合於減刑之條件，應依該條例第二條第
    一項第三款規定減其刑期如主文所示，並依前述修正前規定
    諭知易科罰金之折算標準。
據上論斷，應依刑事訴訟法第二百八十四條之一、第二百九十九
條第一項前段，刑法施行法第一條之一，刑法第三百二十條第一
項、第四十一條第一項前段，中華民國九十六年罪犯減刑條例第
二條第一項第三款、第七條第一項、第九條，判決如主文。
本案經檢察官黃珮瑜到庭執行職務。
中　　華　　民　　國　　96　　年　　10　　月　　15  　日
　　　　　　　　　刑事第三庭    法　官　游士珺
上正本證明與原本無異。
如不服本判決，應於判決送達後10日內向本院提出上訴狀（應抄
附繕本）。告訴人或被害人如對於本判決不服者，應具備理由請
求檢察官上訴，其上訴期間之計算係以檢察官收受判決正本之日
期為準。
                                書記官  林素霜
中　　華　　民　　國　　96　　年　　10　　月　　16　　日
附錄本案論罪科刑法條全文
中華民國刑法第320條
意圖為自己或第三人不法之所有，而竊取他人之動產者，為竊盜
罪，處5年以下有期徒刑、拘役或5百元以下罰金。
意圖為自己或第三人不法之利益，而竊佔他人之不動產者，依前
項之規定處斷。
前二項之未遂犯罰之。
